【裁判字號】    90,易,3452
【裁判日期】    901026
【裁判案由】    毒品危害防制條例
【裁判全文】
臺灣高雄地方法院刑事判決                          九十年度易字第三四五二號
    公  訴  人  臺灣高雄地方法院檢察署檢察官
    被      告  甲○○
右列被告因違反毒品危害防制條例案件，經檢察官提起公訴（九十年度毒偵字第一五
一四號、第二二五四號），本院判決如左：
    主  文
甲○○連續施用第二級毒品，累犯，處有期徒刑拾月。
扣案之殘餘安非他命之玻璃吸食器壹支（量微無法析離秤重）沒收銷燬之。
    事  實
一、甲○○曾於民國八十七年間因持有第二級毒品案件，經本院判處有期徒刑六月確
    定，並於八十九年四月十四日執行完畢，復因施用毒品案件，先經本院以八十七
    年度毒聲字第三一九八號裁定送觀察、勒戒後，認無繼續施用毒品之傾向，經臺
    灣高雄地方法院檢察署檢察官於八十七年十一月十七日以八十七年度偵字第二四
    一七九號、第二四九八六號為不起訴處分確定在案。於五年內又因施用毒品案件
    ，另經本院以八十八年度毒聲字第二三五八號裁定送觀察、勒戒後，認有繼續施
    用毒品之傾向，另經本院以八十八年度毒聲字第六六八三號裁定令入戒治處所施
    以強制戒治一年，並經臺灣高雄地方法院檢察署檢察官提起公訴，而本院於八十
    九年十月二十日以八十九年度易字第三七二八號判處有期徒刑五月確定。詎仍不
    知悔改，復基於施用毒品之概括犯意，先於九十年三月八日下午五時四十分許回
    溯二十四小時內之某時，在不詳處所，施用第二級毒品安非他命一次，嗣於同日
    經警在高雄縣警察局旗山分局採集尿液請回後；復承上開施用毒品安非他命之犯
    意，於同年三月二十七日凌晨二時三十分許，在高雄縣美濃鎮高美護工前，施用
    第二級毒品安非他命一次，嗣於同日凌晨二時五十分許，為警在高雄縣美濃鎮○
    ○街攔檢而查獲，並扣得殘餘安非他命之玻璃吸食器一支，再經依本院九十年度
    毒聲字第五三三八號裁定送臺灣屏東戒治所施以強制戒治一年。
二、案經高雄縣警察局旗山分局報告臺灣高雄地方法院檢察署檢察官偵查起訴。
    理  由
一、訊據被告甲○○固坦承有於九十年三月二十七日凌晨二時五十分許，為警在高雄
    縣美濃鎮○○街攔檢，並扣得其所有之玻璃球吸食器一支之事實，惟矢口否認有
    何施用第二級毒品安非他命之犯行，辯稱：依從強制戒治回來後，就未再施用毒
    品云云。然查，右揭被告於九十年三月二十七日凌晨二時三十分許，在高雄縣美
    濃鎮高美護工前，施用第二級毒品安非他命之犯行，業據被告於警訊時供承不諱
    ，且其於九十年三月二十七日凌晨四時許經警採集其尿液送高雄縣政府衛生局檢
    驗結果，呈甲基安非他命陽性反應，此有該局九○煙檢字第五六八號煙毒尿液檢
    驗成績書及旗山分局毒品危害防制條例案嫌疑人尿液對照表各一紙在卷可稽，並
    有玻璃吸食器一支扣案足資佐證，又扣案之玻璃吸食器一支，經送請高雄醫學大
    學附設中和紀念醫院檢驗結果，確含有安非他命成分，有該院九十年九月二十五
    日編號九○○九─一五三號檢驗報告一紙在卷足參。另被告於九十年三月八日下
    午五時四十分許經警採集其尿液送高雄縣政府衛生局檢驗結果，亦呈甲基安非他
    命陽性反應，此有該局九十年三月十六日九○煙檢字第四七二號煙毒尿液檢驗成
    績書及旗山分局毒品危害防制條例案嫌疑人尿液對照表各一紙在卷可參。又按甲
    基安非他命經口服投與後，約百分之七十於二十四小時內自尿液中排出，其尿液
    內甲基安非他命成分之檢出，與投與甲基安非他命份量、個人體質、檢測儀器之
    精密有關，通常採尿液是否呈陽性反應，應以投與後二十四小時所採為宜，已據
    行政院衛生署藥物食品檢驗局以（八○）藥檢壹字第○四四九四二號函釋說明綦
    詳，再高雄縣政府衛生局所採檢驗尿液之方式，均先經以免疫學分析法進行篩檢
    ，再採用ＴＯＸＩ─ＬＡＢ方法進行確認，有上開檢驗成績書所載檢驗方法可稽
    ，是被告甲○○之尿液，既經以ＴＯＸＩ─ＬＡＢ方法檢驗，檢出有甲基安非他
    命陽性反應，足認被告於九十年三月八日下午五時四十分許經警採尿液前回溯二
    十四小時內之某時，曾有施用第二級毒品安非他命之犯行，是被告前開所辯未施
    用安非他命云云，顯係卸責飾詞，委不足採，其有連續施用第二級毒品安非他命
    之行為，灼然甚明。而被告前因施用毒品案件，先經本院以八十七年度毒聲字第
    三一九八號裁定送觀察、勒戒後，認無繼續施用毒品之傾向，經臺灣高雄地方法
    院檢察署檢察官於八十七年十一月十七日以八十七年度偵字第二四一七九號、第
    二四九八六號為不起訴處分確定，於五年內又因施用毒品案件，另經本院以八十
    八年度毒聲字第二三五八號裁定送觀察、勒戒後，認有繼續施用毒品之傾向，另
    經本院以八十八年度毒聲字第六六八三號裁定令入戒治處所施以強制戒治一年，
    並經臺灣高雄地方法院檢察署檢察官提起公訴，而本院於八十九年十月二十日以
    八十九年度易字第三七二八號判處有期徒刑五月確定等情，有本院八十九年度易
    字第三七二八號刑事判決書、臺灣高雄地方法院檢察署刑案資料查註紀錄表及臺
    灣高等法院被告全國前案紀錄表各一份在卷足憑；其三犯毒品危害防制條例第十
    條第二項之罪，事證明確，被告犯行洵堪認定。
二、查安非他命係毒品危害防制條例第二條第二項第二款所稱之第二級毒品，核被告
    甲○○施用安非他命之行為，係犯該條例第十條第二項之施用第二級毒品罪。被
    告持有安非他命後，進而施用，其持有之低度行為應為施用之高度行為所吸收，
    不另論罪。又被告先後多次施用第二級毒品安非他命之犯行，時間緊接，方法相
    同，觸犯構成要件相同之罪名，顯係基於概括之犯意為之，應依連續犯之規定，
    以一罪論，並加重其刑。另被告曾於八十七年間因持有第二級毒品案件，經本院
    判處有期徒刑六月確定，並於八十九年四月十四日執行完畢，有臺灣高雄地方法
    院檢察署刑案資料查註紀錄表及臺灣高等法院被告全國前案紀錄表各一份在卷可
    參，其受有期徒刑執行完畢，於五年以內再犯有期徒刑以上之本罪，為累犯，應
    依刑法第四十七條之規定，加重其刑，並依法遞加之。爰審酌被告前曾因施用毒
    品，分別經觀察、勒戒、強制戒治及判處徒刑後，仍不知悔改警惕，猶繼續施用
    毒品，本不宜寬貸，且犯後飾詞狡卸，不知悔悟，惟念其施用毒品乃自戕行為，
    對社會危害性甚微等一切情狀，量處如主文所示之刑，以資懲儆。至扣案之殘餘
    安非他命之玻璃吸食器一支（因其內之毒品已無法剝離，故視為毒品），應依毒
    品危害防制條例第十八條第一項前段規定，不問屬於犯人與否，均沒收銷燬之。
據上論斷，應依刑事訴訟法第二百九十九條第一項前段，毒品危害防制條例第十條第
二項、第十八條第一項前段，刑法第十一條前段、第五十六條、第四十七條，判決如
主文。
中      華      民      國    九十      年      十      月    二十六    日
                                    臺灣高雄地方法院刑事第一庭
                                        法  官    陳玉聰
右正本證明與原本無異。
如不服本判決，應於判決送達後十日內，向本院提出上訴狀。
            書記官    鄭淑臻
中    華    民    國      九十    年      十      月        二十六      日
附錄本判決論罪科刑法條全文：
毒品危害防制條例第十條第二項
施用第二級毒品者，處三年以下有期徒刑。


司法院資訊處製作；財團法人民間司法改革基金會備份。
